【裁判字號】    98,聲再,66
【裁判日期】    980331
【裁判案由】    偽造有價證券等
【裁判全文】
臺灣高等法院刑事裁定                  98年度聲再字第66號
                                 98年度聲再更(一)字第1號
再審聲請人
即受判決人  甲○○
上列聲請人即受判決人因偽造有價證券等案件，對於本院95年度
上更（一）字第491號，中華民國96年3月15日第二審確定判決（
臺灣臺北地方法院91年度訴字第161號、臺灣臺北地方法院檢察
署90年度偵字第18000號），聲請再審，裁定後，經最高法院發
回，暨聲請人復對於上述同一之確定判決，聲請再審，本院併為
裁定如下：
    主  文
再審之聲請駁回。
    理  由
一、聲請再審意旨略以：原確定判決有刑事訴訟法第420條、第
    421條之再審理由，其餘詳如附件聲請再審理由書狀影本及
    聲請刑事補提理由書狀影本所示。
二、按再審係為原確定判決認定事實錯誤而設之救濟程序，是聲
    請再審之對象應為確定之實體判決。有罪之判決確定後，為
    受判決人之利益聲請再審，必其聲請之理由合於刑事訴訟法
    第420條第1項所定情形之一或第421條有足生影響於判決之
    重要證據漏未審酌者，始准許之。復經第二審確定之有罪判
    決，如就足生影響於判決之重要證據漏未審酌者，依刑事訴
    訟法第421條規定，固得為受判決人之利益聲請再審，但以
    不得上訴於第三審法院之案件為限。如為得上訴於第三審法
    院之案件，即不得以此理由聲請再審，否則，其聲請應屬不
    合法（最高法院94年度台抗字第385號、96年度台抗字第527
    、590號裁定參照）。
三、經查：
（一）本件再審聲請人即受判決人甲○○（下稱聲請人）所提出
      之再審聲請狀內附具第二、三審判決繕本，並分別就第二
      、三審之判決內容提出再審理由，然查最高法院96年度台
      上字第3008號判決，係以抗告人甲○○之上訴違背法律上
      之程式駁回，屬程序上之判決，不具實體之確定力，依上
      開之說明，不得作為聲請再審之客體。是於法應認聲請人
      本件係對於本院95年度上更（一）字第491號96年3月15日
      第二審確定判決部分聲請再審，合先敘明。
（二）本件聲請人對於原確定判決聲請再審，並引聲請再審理由
      書狀附件三至附件十為據，惟究其內容，無非係指摘原確
      定判決違反證據法則、判決理由不備、違背「相同案件、
      相同處理」之原則等事項，易言之，對於已經原審審酌取
      捨之證據重為爭執、或係因對於訴訟程序之無知而誤認原
      審程序上有何違法之者；核該等內容均非法定再審之事由
      。
（三）次查，本件再審聲請人因犯行使偽造有價證券罪，判處有
      期徒刑6年確定，依法係屬得上訴第三審之案件，揆諸上
      開法律規定及最高法院之見解，聲請人不得依刑事訴訟法
      第421條規定聲請再審，是本件再審聲請人此部分之再審
      聲請於法亦有不合。
（四）又聲請人聲請意旨援引司法院大法官會議釋字第146號解
      釋文及第576號解釋之協同意見書（附件一、二），稱：
      「原判決當然違背現行有效判例之『相同案件、相同處理
      』之原則，致影響於事實之確定，如果具有再審原因者，
      仍可依再審程序聲請再審」云云。惟查，司法院大法官會
      議解釋文後附之協同意見書、不同意見書，僅係大法官就
      該號解釋文發表其個人所持之相同或不同見解，尚難與大
      法官會議決議通過解釋文之效力等量齊觀。況本件尚不具
      有第420條第1項各款所定之再審原因，已如前述，亦無從
      依上開司法院大法官會議釋字第146號解釋文之規定聲請
      再審，此部分聲請再審意旨，於法亦有不合。
四、綜上所述，聲請再審意旨所陳各節，均非法定再審事由，即
    聲請再審之程序不合，應予駁回。
據上論斷，應依刑事訴訟法第433條，裁定如主文。
中    華    民    國    98    年    3     月    31    日
                  刑事第二十庭審判長法  官  楊貴雄
                                    法  官  高愈杰
                                    法  官  林銓正
以上正本證明與原本無異。
如不服本裁定，應於收受送達後5日內向本院提出抗告狀。
                                    書記官  張淨
中    華    民    國    98    年    4     月    1     日


司法院資訊處製作；財團法人民間司法改革基金會備份。
